【裁判字號】    97,易,1613
【裁判日期】    971014
【裁判案由】    違反保護令罪等
【裁判全文】
臺灣士林地方法院刑事判決              97年度易字第1613號
公  訴  人  臺灣士林地方法院檢察署檢察官
被      告  甲○○
上列被告因違反保護令罪等案件，經檢察官聲請以簡易判決處刑
（97年度偵字第8374號），本院認不宜以簡易判決處刑，改依通
常程序審理（97年度士簡字第1260號），本院判決如下：
    主    文
甲○○違反依家庭暴力防治法第十六條第三項所為禁止實施家庭
暴力行為之民事暫時保護令，處有期徒刑肆月，如易科罰金，以
新台幣壹仟元折算壹日。
    犯罪事實
一、甲○○與乙○○為母子，屬於家庭暴力防治法第3 條第1 項
    第3 款所稱之家庭成員，甲○○前因向乙○○要錢不成而毆
    打乙○○，經乙○○依家庭暴力防治法規定向本院聲請保護
    令，並經本院於民國97年5 月23日核發97年度暫家護字第10
    8 號民事暫時保護令，其內容為「相對人（即甲○○）不得
    對下列之人實施身體或精神上不法侵害之行為：被害人乙○
    ○。相對人不得直接或間接對於被害人為下列聯絡行為：騷
    擾」，甲○○於97年6 月2 日親自簽收本件裁定而知悉保護
    令之內容。詎甲○○（聲請簡易判決處刑書誤載為「謝秉倫
    」）竟因心情不佳又不滿其母親乙○○平時對其之要求，於
    97年6 月10日5 時30分許，在臺北市○○區○○街2 巷35弄
    1 號3 樓住處，手持棍子，並不斷撞乙○○之房門，對睡覺
    中之乙○○叫囂不准其睡覺，要乙○○出去，並對乙○○恫
    嚇稱「如果不出去就要讓你好看，要讓你斷手斷腳」，而以
    此加害生命、身體之事，恐嚇乙○○，使乙○○心生畏懼，
    致生危害於其安全，並因此對乙○○實施精神上不法侵害及
    騷擾之家庭暴力行為，而違反上開本院所核發之保護令裁定
    。
二、案經臺北市政府警察局士林分局報告臺灣士林地方法院檢察
    署檢察官偵查後聲請以簡易判決處刑，本院認不宜以簡易判
    決處刑，改依通常程序審理。
    理    由
一、訊據被告甲○○對於明知其母親乙○○已向本院申請獲發暫
    時保護令，卻仍於上開時間持棍子並撞乙○○房門，要求乙
    ○○出去，並向之嚇稱如果不出去就要其好看等行為，雖不
    否認，惟否認有向乙○○恐嚇要讓她斷手斷腳，及有何違反
    保護令犯行，辯稱：不知道這是違反保護令之行為，因為母
    親平日對伊太嚴苛，伊當天心情又不好，才會這樣云云。
二、經查：
  (一)乙○○前因被告向其要錢不成而對其毆打成傷，經乙○○依
    家庭暴力防治法規定向本院聲請保護令，並經本院於97年 5
    月23日核發97年度暫家護字第108 號民事暫時保護令，其內
    容為「相對人（即甲○○）不得對下列之人實施身體或精神
    上不法侵害之行為：被害人乙○○。相對人不得直接或間接
    對於被害人為下列聯絡行為：騷擾」，並經被告於97年6 月
    2 日親自簽收本件裁定等情，為被告所不否認，核與證人乙
    ○○所證相符，並有上開暫時保護令裁定、本院送達證書等
    在卷可稽，復經本院調取上開卷宗核閱無誤，被告確實已知
    悉前揭保護令之裁定內容。
  (二)又被告於97年6 月10日5 時30分許，在臺北市○○區○○街
    2 巷35弄1 號3 樓住處，手持棍子，並不斷撞乙○○之房門
    ，對睡覺中之乙○○叫囂不准其睡覺，要乙○○出去，並對
    乙○○恫嚇稱「如果不出去就要讓你好看，要讓你斷手斷腳
    」，使乙○○心生畏懼等情，更據證人乙○○詳述在卷，被
    告雖否認有說「要讓你斷手斷腳」一詞，然此迭據證人乙○
    ○證述在卷，且證人乙○○為被告之母親，若非無法忍受、
    制止被告之行為而擔憂自身安全，斷不可能報警而使被告身
    陷刑責，且被告當日所為之行為除對證人乙○○恐嚇外，尚
    有持棍子、撞門、叫囂等等，而被告對此行為均不否認，證
    人乙○○亦無須編纂其他行為誣陷被告，是被告矢口否認對
    證人乙○○恐嚇「要讓你斷手斷腳」云云，並非可採。
  (三)再者，被告既已收受前開保護令，即應知悉不得對證人乙○
    ○為精神上、身體上之不法侵害行為及騷擾行為，而被告持
    棍子、撞門、叫囂及以言語恐嚇，已足以使證人乙○○心生
    畏懼，自屬精神上不法侵害行為及騷擾行為，被告辯稱不知
    這是違反保護令行為云云，更屬卸責之詞，委無足採。
  (四)綜上所述，被告否認有說「要讓你斷手斷腳」及否認其行為
    已違反保護令云云，並非可採。被告確有恐嚇而違反保護令
    之行為。本件事證明確，被告犯行已堪認定，應依法論科。
三、核被告所為係犯刑法第305 條恐嚇罪、家庭暴力防治法第61
    條第1 款、第2 款之違反保護令罪。被告一行為觸犯上開數
    罪名，為想像競合犯，依刑法第55條論以想像競合犯，並從
    較重之家庭暴力防治法第61條第1 款違反保護令罪處斷。爰
    審酌被告前未曾因犯罪經判決執行，有臺灣高等法院被告前
    案紀錄表可稽，素行尚可，惟犯罪後未坦承犯行，僅因心情
    不佳、不滿母親之管束即恐嚇自己之母親，而無視於本院核
    發之保護令，與其犯罪之動機、手段、目的等一切情狀，量
    處如主文所示之刑，並諭知易科罰金之折算標準。
據上論斷，應依刑事訴訟法第452 條、第284 條之1 、第299 條
第1 項前段，刑法第11條前段、第305 條、第55條、第41條第 1
項前段，家庭暴力防治法第61條第1 款、第2 款，刑法施行法第
1條 之1 ，判決如主文。
本案經檢察官蔡啟文到庭執行職務
中    華    民    國    97    年    10    月    14    日
                  刑事第七庭法  官  黎惠萍
以上正本證明與原本無異。
如不服本判決，應於收受送達後10日內向本院提出上訴書狀，其
未敘述上訴理由者，應於上訴期間屆滿後20日內向本院補提理由
書狀（均須按他造當事人之人數附繕本）。
                            書記官  夏珍珍
中    華    民    國    97    年    10    月    14    日
附錄本案論罪科刑法條全文
中華民國刑法第305條
（恐嚇危害安全罪）
以加害生命、身體、自由、名譽、財產之事，恐嚇他人致生危害
於安全者，處2 年以下有期徒刑、拘役或3 百元以下罰金。
家庭暴力防治法第61條
違反法院依第14條第1 項、第16條第3 項所為之下列裁定者，為
本法所稱違反保護令罪，處3 年以下有期徒刑、拘役或科或併科
新臺幣10萬元以下罰金：
一、禁止實施家庭暴力。
二、禁止騷擾、接觸、跟蹤、通話、通信或其他非必要之聯絡行
    為。
三、遷出住居所。
四、遠離住居所、工作場所、學校或其他特定場所。
五、完成加害人處遇計畫。


司法院資訊處製作；財團法人民間司法改革基金會備份。
